【裁判字號】    95,交抗,941
【裁判日期】    951229
【裁判案由】    違反道路交通管理處罰條例
【裁判全文】
臺灣高等法院交通事件裁定             95年度交抗字第941號
抗  告  人
即受處分人  甲○○
上列抗告人因違反道路交通管理處罰條例案件，不服臺灣臺北地
方法院，中華民國95年10月28日所為裁定（95年度交聲字第905
號），提起抗告，本院裁定如下：
    主  文
抗告駁回。
    理  由
一、按汽車駕駛人停車時，停車時間、位置、方式、車種不依規
    定。依道路交通管理處罰條例第56條第1項第9款規定，處新
    臺幣6百元以上1千2百元以下罰鍰而同條例第3條第8款所稱
    之汽車，依該條例第3條第8款規定包括機器腳踏車。
二、原裁定略以：本件受處分人甲○○於95年3月18日下午1時16
    分許，將其所有車號QVM－413號輕型機車，在台北市○○街
    ○段2號旁，未依停車格所標示位置停放，而為台北市政府
    警察局交通警察大隊當場以拍照之方式採證，掣單舉發，經
    原處分機關從輕裁處異議人罰鍰6百元之事實，有台北市政
    府警察局交通警察大隊舉發違反道路交通事件通知單、該局
    95年4月4日北市警交大執字第09531338000號書函及本院依
    職權向舉發機關調取之受處分人違規停放所攝得之彩色照片
    附卷可參。又按車輛停放線，用以指示車輛駕駛人停放車輛
    之位置與範圍。道路交通標誌標線號誌設置規則第190條第1
    項定有明文。細觀受處分人之違規照片，受處分人停車處之
    停車格線係與路面垂直，停放方式自應與路面垂直方式停放
    ，受處分人卻以路面平行方式停放，顯與格線所指示之停放
    位置不符。縱其所停仍在格線範圍內，亦不能解其違規責任
    ，否則道路交通安全及秩序如何維護，受處分人任意曲解擅
    自解釋交通法規，並不能採。原處分機關依法裁處受處分人
    罰鍰六百元，核無違誤，本件受處分人之異議為無理由，因
    而駁回受處人之異議。另說明受處分人於異議狀內所述因違
    規停放遭拖吊並保管於保管場內，台北市政府交通局向其收
    取之保管費1200元，其有不服，此屬行政機關之行政處分，
    應另循其他途徑處理。
三、本院經核閱相關卷證，認原裁定並無不當。受處分人抗告意
    旨略以：伊所騎乘之輕型機車於系爭路段，只是未依格線停
    放，而道路交通標誌標線、號誌設置規則第190條第1項係規
    定停放位置，並非規定格線之停放位置，且參考附近地段機
    車停放位置，並未畫有格線可見一斑，顯見伊確有依標線停
    放，伊斯時因系爭路段車位擠滿機車，無車格可停，乃於標
    示內停放機車。又機車停放處並無未立即拖吊之必要云云。
    經查，受處分人坦承於上揭時地停放機車，而觀以卷附違規
    採證照片 (見原審卷第18頁)，受處分人機車沿人行道邊緣
    橫放，與其他垂直停放機車方式顯然不同，依上揭說明，其
    違規停放行為，至為明顯，雖受處分人以其他路段設置情形
    ，辯解並無違規云云，惟其他地點條件並非相同，自難比附
    援引，況系爭路段既劃有停車格即應遵守停放位置及方向，
    受處分人領有駕照，殊無不知之理，豈得取巧任意擺放，而
    執為脫卸、解免違規責任之藉口。至受處分人所指台北市交
    通大隊未告知其要繳移置費、保管費、未善盡行政程序法上
    之告知義務各節，核非本件抗告程序審酌範圍，爰不一一論
    述，附此敘明。綜上，本件受處分人執前詞抗告，應認無理
    由，予以駁回。
據上論斷，應依道路交通案件處理辦法第26條，刑事訴訟法第41
2條，裁定如主文。
中    華    民    國    95    年    12    月    29    日
                        臺灣高等法院交通法庭
                            審判長法  官  吳昭瑩
                                  法  官  李釱任
                                  法  官  楊貴雄
以上正本證明與原本無異。
不得再抗告。
                                  書記官  林淑貞
中    華    民    國    96    年    1     月    3     日


司法院資訊處製作；財團法人民間司法改革基金會備份。
